臺灣新竹地方法院刑事判決
111年度訴字第401號
公  訴  人  臺灣新竹地方檢察署檢察官翁旭輝
被      告  葉光次


上列被告因傷害案件，經檢察官提起公訴（111年偵字第4669號
），本院判決如下：
    主  文
本件公訴不受理。
    理  由
一、公訴意旨詳如起訴書之記載（如附件）。
二、按告訴乃論之罪，告訴人於第一審辯論終結前得撤回其告訴
    ；又告訴經撤回者，應諭知不受理之判決，並得不經言詞辯
    論為之，刑事訴訟法第238條第1項、第303條第3款、第307 
    條定有明文。
三、查本件告訴人對被告提出傷害罪告訴案件，公訴意旨認係觸
    犯刑法第277條第1項之罪，依同法第287條前段之規定，須
    告訴乃論。茲因告訴人與被告和解，並具狀撤回告訴，有本
    院準備程序筆錄及聲請撤回告訴狀1份附卷可稽，揆諸前揭
    說明，爰不經言詞辯論，逕為諭知不受理之判決。　
四、據上論斷，應依刑事訴訟法第303條第3款、第307條，判決
    如主文。
中　　華　　民　　國　　111 　年　　7 　　月　　28　　日
                  刑事第四庭    審判長法　官  陳健順
　　　　　　　　　                    法  官  楊祐庭
　　　　　　　　　                    法  官　郭哲宏
以上正本證明與原本無異。
如不服本判決應於收受本判決後20日內向本院提出上訴書狀，上
訴書狀應敘述具體理由。上訴書狀未敘述上訴理由者，應於上訴
期間屆滿後20日內補提理由書狀於本院(均須按他造當事人之人
數附繕本 )「切勿逕送上級法院」。 
中　　華　　民　　國　　111 　年　　7 　　月　　29　　日
                                      書記官  吳玉蘭
附件：
臺灣新竹地方檢察署檢察官起訴書
                                     111年度偵字第4669號
　　被　　　告　葉光次　男　78歲（民國00年0月0日生）
　　　　　　　　　　　　住○○市○區○○路0段000巷0弄00                         號
　　　　　　　　　　　　國民身分證統一編號：Z000000000號
上列被告因傷害案件，業經偵查終結，認應提起公訴，茲將犯罪
事實及證據並所犯法條分敘如下：
　　　　犯罪事實
一、葉光次、吳美雪均為新竹市中央市場之攤商，雙方因搭建攤
    位天花板而發生糾紛，葉光次不滿遭吳美雪指責其越界，竟
    基於傷害他人身體之犯意，於民國111年2月22日10時許，在
    吳美雪所有，位於新竹市○區○○路0巷00弄00號中央市場39號
    攤位旁，自吳美雪背後，徒手拉扯、拖行吳美雪，致吳美雪
    跌坐在地，因而受有右側肩膀挫傷、右側膝部挫瘀傷5公分
    、左側膝部挫瘀傷7公分、右側小腿挫傷6公分及右側小腿擦
    傷之傷害。
二、案經吳美雪訴由新竹市警察局第一分局報告偵辦。
　　　　證據並所犯法條
一、證據清單及待證事實：
編號 證據名稱 待證事實 ㈠ 被告葉光次於警詢及偵查中之供述 被告於警詢時固坦承有與告訴人吳美雪發生拉扯等情，惟於偵查中翻異前詞，辯稱：我沒有拉扯告訴人等語。 ㈡ 告訴人吳美雪於警詢及偵查中之指述 證明全部犯罪事實。 ㈢ 偵查報告、新竹市警察局第一分局西門派出所受（處）理案件證明單、受理各類案件紀錄表各1份 證明全部犯罪事實。 ㈣ ⒈現場監視器錄影檔案光碟1片 ⒉現場監視器錄影畫面翻拍照片6張 證明被告自告訴人背後拉扯、拖行告訴人，致告訴人跌坐在地之事實。 ㈤ 南門綜合醫院乙種診斷證明書1份 證明告訴人受有如犯罪事實欄所載傷害之事實。 
二、核被告所為，係犯刑法第277條第1項之傷害罪嫌。
三、至告訴暨報告意旨雖認被告於傷害行為時，亦涉有刑法第30
    6條第1項無故侵入建築物及同法第309條第1項公然侮辱等罪
    嫌，惟按犯罪事實應依證據認定之，無證據不得認定犯罪事
    實，刑事訴訟法第154條第2項定有明文。次按認定不利於被
    告之事實，須依積極證據，苟積極證據不足為不利於被告事
    實之認定時，即應為有利於被告之認定。又告訴人之告訴，
    係以使被告受刑事訴追為目的，是其陳述是否與事實相符，
    仍應調查其他事實以資審認，始得為不利被告之認定，最高
    法院30年度上字第816號、52年度台上字第1300號判決可資
    參照。經查，現場監視器錄影礙於鏡頭拍攝角度因素，無法
    攝得被告確有侵入告訴人攤位之畫面，且該監視器僅有錄影
    畫面而無收音功能，並無錄得被告有對告訴人辱罵：「幹你
    娘」、「塞你娘」、「幹你娘老雞掰」等語，另告訴人於警
    詢時亦陳稱：目前沒辦法找到別人幫我作證，我也沒有錄音
    錄影等語。從而，告訴人此部分指訴尚乏補強證據可佐，自
    難徒憑告訴人片面指訴，即遽以刑法無故侵入建築物及公然
    侮辱罪責相繩。況且被告前揭部分若成立犯罪，與上揭起訴
    部分，為同一社會基本事實，應為起訴效力所及，爰不另為
    不起訴處分，附此敘明。
四、依刑事訴訟法第251條第1項提起公訴。
　　此　致
臺灣新竹地方法院
中　　華　　民　　國　 111　　年　　5 　　月　　11　　日
                              檢  察  官  翁旭輝
本件正本證明與原本無異
中　　華　　民　　國   111  　年    5     月    14  　日
                              書  記  官  張筠青